臺灣臺北地方法院民事判決
111年度婚字第142號
原      告  乙○○  
被      告  甲○○(美國籍，Larry Kramer)

上列當事人間請求離婚事件，本院於民國111年10月14日言詞辯
論終結，判決如下：
    主      文
准原告與被告離婚。
訴訟費用由被告負擔。 
    事實及理由
壹、程序事項
一、按婚姻事件有夫妻之一方為中華民國人者，或夫妻均非中華
    民國人而於中華民國境內有住所或持續一年以上有共同居所
    者，或夫妻之一方為無國籍人而於中華民國境內有經常居所
    者，或夫妻之一方於中華民國境內持續一年以上有經常居所
    者，但中華民國法院之裁判顯不為夫或妻所屬國之法律承認
    者，不在此限，由中華民國法院審判管轄；被告在中華民國
    應訴顯有不便者，不適用前項之規定；家事事件法第53條第
    1 、2 項定有明文。準此，原告為我國國民，而本院查無被
    告應訴顯有不便之情形，揆諸前揭說明，我國法院應具國際
    審判權。
二、按離婚及其效力，依協議時或起訴時夫妻共同之本國法，無
    共同之本國法時，依共同之住所地法；無共同之住所地法時
    ，依與夫妻婚姻關係最切地之法律；涉外民事法律適用法第
    50條第1 、2 項定有明文。經查，兩造於68年12月29日結婚
    後，於69年1月9日登記等情，有新北市中和戶政事務所111
    年6月16日函暨結婚登記資料為證，被告在臺雖無住居所，
    兩造無共同之住所地，然兩造已於我國為婚姻之登記，我國
    應為關係最切地，本件離婚及其效力之準據法應為關係最切
    地即我國法，先予敘明。
貳、實體事項
一、原告主張：緣兩造於68年12月29日結婚後，於69年1月9日登
    記，詎被告於79年5月12日出境後，未再入境臺灣，兩造分
    居迄今，婚姻已有無法維持之重大事由。為此，爰依民法第
    1052條第2 項請求判決離婚等語。並聲明：（一）原告與被
    告離婚。（二）訴訟費用由被告負擔。
二、被告未於言詞辯論期日到場，亦未提出書狀作任何聲明或陳
    述。
三、按夫妻之一方，有民法第1052條第1 項各款情形之一者，他
    方得向法院請求離婚；有前項以外之重大事由，難以維持婚
    姻者，夫妻之一方得請求離婚。但其事由應由夫妻之一方負
    責者，僅他方得請求離婚；民法第1052條第1 、2 項定有明
    文。次按民法第1052條第2 項所稱有前項以外之重大事由，
    難以維持婚姻者，係以婚姻是否已生破綻而無回復之希望為
    其判斷之標準；而婚姻是否已生破綻無回復之希望，則應依
    客觀之標準，即難以維持婚姻之事實，是否已達於倘處於同
    一境況，任何人均將喪失維持婚姻之意願而定（最高法院95
    年度台上第2924號判決參照）。
四、經查，原告主張之事實，有新北市中和戶政事務所111年6月
    16日函暨結婚登記資料為證，本院雖查無被告以原告為依親
    對象申請入境之相關資料等情，有內政部移民署111年6月16
    日函、入出境作業選單查詢結果在卷，然已足認定兩造已長
    久未共同居住之事實，參以兩造婚齡及分居時間久暫，足認
    兩造婚姻有難以維持之事實，已達客觀上任何人均喪失維持
    意願之程度，是原告得依民法第1052條第2 項請求判決離婚
    。
五、綜上所述，兩造婚姻已有難以維持之重大事由。從而，原告
    依民法第1052條第2 項請求判決離婚等語，為有理由，應予
    准許。
六、本件事證已臻明確，原告其餘之攻擊防禦方法及所提證據，
    於判決結果不生影響，爰不一一論列，併此敘明。
七、訴訟費用負擔之依據：家事事件法第51條、民事訴訟法第78
    條。
中　　華　　民　　國　　111 　年　　10　　月　　28　　日
                    家事法庭  法  官  温宗玲       

以上正本係照原本作成。
如不服本判決，應於送達後20日內，向本院提出上訴狀並表明上
訴理由，如於本判決宣示後送達前提起上訴者，應於判決送達後
20日內補提上訴理由書（須附繕本）；如委任律師提起上訴者，
應一併繳納上訴審裁判費。
中　　華　　民　　國　　111 　年　　10　　月　　28　　日
                              書記官 劉文松